【裁判字號】    89,交訴,59
【裁判日期】    890630
【裁判案由】    過失致死
【裁判全文】
臺灣臺中地方法院刑事判決                          八十九年度交訴字第五九號
    公  訴  人  臺灣台中地方法院檢察署檢察官
    被      告  乙○○
右列被告因業務過失致死案件，經檢察官提起公訴（八十九年度偵字第五九八一號）
，及移送併辦（八十九年度偵字第六○五九號），本院判決如左：
    主  文
乙○○從事業務之人，因業務上之過失致人於死，處有期徒刑拾月，緩刑參年。
    事  實
一、乙○○係桃園縣蘆竹鄉○○路○段光明巷十號友明運輸股份有限公司之司機，平
    日駕駛該公司所有車牌號碼ＨＪ－○三九號營業用貨運曳引車載運鋼筋，乃從事
    駕駛為其業務之人，於民國（下同）八十九年二月十七日凌晨一時十分許，駕駛
    上開貨運曳引車載運鋼筋欲往桃園，沿台中縣梧棲鎮○○路由南向北往清水鎮方
    向行駛，途經台中縣梧棲鎮○○路與中棲路路口時，因該路口交通號誌為紅燈而
    停車，本應注意曳引車牽引拖架時，裝載物品之長度自拖架輪軸中心線至裝載物
    品後端間之距離不得超過三公尺，且依當時情形，又無不能注意之情事，詎其能
    注意，竟疏未注意其載運鋼筋長度自曳引車之拖架輪軸中心線至鋼筋末端長度達
    三‧五公尺，且該鋼筋末端下垂，導致遮蓋該曳引車之剎車燈及警示燈，適有陳
    政彥駕駛車牌號碼ＱＷ—九五一二號之自用小客車，由彰化縣員林鎮往台中縣大
    甲鎮方向行駛，行經台中縣梧棲鎮○○路與中棲路路口，亦疏未注意車前狀況，
    小心駕駛，遂自後撞及乙○○所駕駛之上開曳引車後方，致該曳引車所載運之鋼
    筋穿破陳政彥所駕駛之自小客車前方擋風玻璃，陳政彥因而受有頭部外傷等傷害
    ，經送往台中縣沙鹿鎮童綜合醫院急救，仍因顱腦挫傷於同日上午六時五分許不
    治死亡。乙○○於肇事後，在未經有偵查權之機關或公務員發覺為犯嫌前，向到
    場處理之警員甲○○自首即陳明其為肇事者及肇事經過，並願接受裁判。
二、案經臺中縣警察局清水分局報請臺灣臺中地方法院檢察署檢察官相驗後，經檢察
    官自動檢舉偵查起訴，暨丙○○訴請同署檢察官偵查後併案審理。
    理  由
一、訊據被告乙○○對於前開事實坦承不諱，核與被害人陳政彥之父丙○○於警訊及
    偵查中指述之情節相符，並經證人即至現場處理並製作警訊筆錄之臺中縣警察局
    清水分局梧棲分駐所警員甲○○到庭結證屬實，復有臺中縣警察局道路交通事故
    調查報告表一份暨現場照片六張、載運鋼筋照片六張及臺中縣警察局違反道路交
    通管理事件通知單影本一紙附卷可稽。而被害人陳政彥確因本件車禍而受有頭部
    外傷致顱腦挫傷不治死亡，亦經臺灣臺中地方法院檢察署檢察官督同檢驗員相驗
    屬實，製有勘驗筆錄、相驗屍體證明書、驗斷書在卷可憑。按曳引車牽引拖架時
    ，裝載物品之長度自拖架輪軸中心線至裝載物品後端間之距離不得超過三公尺，
    道路交通安全規則第八十二條第一項第三款後段定有明文。經查本件被告於前開
    時地駕車，本應注意遵守上開規定，而依卷附照片所示，被告所載運之鋼筋末端
    皆因下垂致遮蓋該曳引車之剎車燈及警示燈，且所載運鋼筋末端兩側所繫之紅布
    條相距甚遠，且紅色燈泡上佈滿灰塵，亦降低其照明度，此情均已影響後方來車
    對其之辨識，而依當時情形，又無不能注意之情形，詎其能注意，竟疏未注意及
    此，旋貿然載運貨物上路，因而肇事，致被害人傷重不治死亡，足徵被告自有過
    失，雖被害人亦疏未注意車前狀況，小心駕駛，而與有過失，惟被告仍難辭過失
    之責，且其過失行為與被害人死亡間具有相當因果關係。本件事證明確，被告犯
    行洵堪認定。
二、查被告係桃園縣蘆竹鄉○○路○段光明巷十號友明運輸股份有限公司之司機，平
    日駕駛該公司所有上開營業用貨運曳引車載運鋼筋，業據其陳明在卷，乃從事駕
    駛為其業務之人，則其於執行業務中肇事致人死亡，核其所為，係犯刑法第二百
    七十六條第二項之業務過失致人於死罪。又被告於肇事後，在未經有偵查權之機
    關或公務員發覺為犯嫌前，向到場處理之警員甲○○坦承其為肇事者及肇事經過
    ，並願接受裁判，亦據被告供承在卷，並經證人甲○○到庭結證屬實，核與自首
    要件相符，依法減輕其刑。爰審酌被告於肇事後已與被害人家屬以新台幣一百六
    十六萬元達成和解賠償損害，有和解書一紙附卷可稽，及其過失程度、被害人家
    屬所受傷痛程度與犯罪後尚能坦承犯行等一切情狀，量處如主文所示之刑。又被
    告前未曾受有期徒刑以上刑之宣告，有臺灣高等法院被告全國前案紀錄表及臺灣
    臺中地方法院檢察署刑案資料查註紀錄表各一份在卷可按，其因過失致犯本案，
    事後已與被害人家屬和解賠償損害，經此科刑教訓，當知所警惕，應無再犯之虞
    ，本院認其所受刑之宣告，以暫不執行為適當，爰依法併予宣告緩刑三年，以促
    其注意改善。
三、另公訴人移送併案（八十九年度偵字第六○五九號）部分，與公訴起訴部分為同
    一事實，本院自得一併審理，附此敘明。
據上論斷，應依刑事訴訟法第二百九十九條第一項前段，刑法第二百七十六條第二項
、第六十二條前段、第七十四條第一款、罰金罰鍰提高標準條例第一條前段，判決如
主文。
中     華     民     國     八十九    年      六       月       三十    日
                                  臺灣臺中地方法院交通法庭
          法  官  夏  一  
右正本證明與原本無異。
如不服本判決，應於送達後十日內向本院提出上訴狀（須附繕本），上訴於台灣高等
法院台中分院。
                                      書記官
中     華     民     國    八十九    年       七      月        五      日
附錄論罪科刑法條：
刑法第二百七十六條第二項：
從事業務之人，因業務上之過失犯前項之罪者，處五年以下有期徒刑或拘役，得併科
三千元以下罰金。


司法院資訊處製作；財團法人民間司法改革基金會備份。
